Inventaris van het archief van het Rijksinstituut voor Oorlogsdocumentatie (RIOD), 1933-1966
Nationaal Archief, Den Haag
- VOOROORLOGS EN OORLOGS ARCHIEF 1933-1946, A
  - GENERALKOMMISSARIAT FUER FINANZ UND WIRTSCHAFT, 20.
    - Abt. Ernährung und Landwirtechaft, 20.5.
      - Circulaires van de Reichasminister für Ernährung und Landwirtschaft aan de Reichskommisaar für die besetzten niederländischen Gebiete, aan der Generalkommissar für Finanz und Wirtschaft., 1939 t/m 1944; 317
    - Departement van Landbouw en visserij, 20.6.
      - Nota's circulaires, verslagen, ontwerpbesluiten van het departement.1941 t/m 1942, Idem van de raad voor de voedselvoorziening. 1942; Brief van de directeur-generaal van de voedselvoorziening (Louwes) aan Von der Wense. 18 apr. 1944; [1941-1944]; 318
      - Circulaires van het departement van Landbouw en visserij; van de raad van de voedselvoorzoening; persberichten van de stichting Nederlandse Meelcentrale i/z distributie., 1943 t/m 1944; 319
      - Mededelingen en circulaires van het departement van landbouw en visserij, 1942 van de bedrijfschap voor vee en vlees, 1944 van de Nederlandse zuivelcentrale, 1941 van de bedrijfschap voor zuivel; in en verkoopbureau voor zuivel, en van de Nederlandse groenten en fruitcentrale. 1944, [1941-1944]; 320
      - Mededelingen en circulaires; van het/de departement van Landbouw en Visserij 1943 t/m 1944 Rijksbureau voor aardolieprodukten 1943 t/m 1944 Voedselkommissaris voor Groningen 1943 t/m 1944 Voedselkommissaris voor Zuid-Holland 1942 t/m 1945 Bedrijfschap voor akkerbouwprodukten 1943 Bedrijfschap voor groenten en fruit. 1943 t/m 1944, 321
    - Hauptabteilung Gewerbliche Wirtschaft, 20.7.
      - Mededelingen van de afdeling., 1943; 322
      - Dienstnachrichten der Hauptabteilung 1943, Gedrukte circulaire aan de Betriebsführer der niederländischen Industrie. 9 juni 1943; 323
    - Abteilung Eisenbahn, 20.8.
      - Gedrukt stuk i/z de Einsparung von Energie., 5 mei 1944; 324
    - De gemachtigde voor de prijzen; Abteilung Preisbildung, 20.9.
      - Berichten, voorlichting, mededelingen van de gemachtigde voor de prijzen., 1942 t/m 1943; 325
      - Berichten, voorlichting, mededelingen van de gemachtigde voor de prijzen, 1944; 326
      - Maandverslagen van de gemachtigde voor de prijzen., apr.-sep-1943; 327
      - Maandverslagen van de gemachtigde voor de prijzen., okt. 1943 t/m okt. 1944; 328
    - Diverse andere afdelingen, 20.10.
      - Gedrukt stuk inzake een 31/2 % Nederlandse staatslening., 1941; 329
      - Rapport: De totstandkoming van het de partement voor bijzondere economische zaken., datumloos; 330
      - Circulaires van het secretariaat voor de mijnraad. 1943 t/m 1944, Circulaires van het departement van waterstaat. 1940 t/m 1944; Circulaires van het regeringscommissariaat voor den wederopbouw. 1940; Stukken inzake de organisatie van de belastingsdienst van het ministerie van financiën. 1942; Jaarverslag van de keuringsdienst. 1943; Stukken van het departement van economische zaken i/z ondernemingsbelasting en meldingsplicht ondernemingen. 1940 t/m 1941; 331
      - Arbeitsverteilungspläne en Geschäftsverteilungspläne van de afdelingen: Eisenbahn; Forst und Holzwirtschaft; Preisbildung; Sonderbeauftragte; Siedlung und Bauten., 1941 t/m 1944; 332
  - DIE RUESTUNGS- UND BESCHAFFUNGSKOMMISSION IN DEN NIEDERLANDEN, 21.
    - Orginisationsplan der Kommission (Scheme)., datumloos; 333
    - Correspondentie van de Rüstungsinspektor im Auftrag aan de Wirtschaftsprüfstelle en aan Rauter. aug.-sep. 1941, Bericht über die Erkundigung jüdischer Betriebe.; 13 juni 1941; 334
    - Brochure i/z een notariële akte i/z een directeurszetel bij N.V. Philips Gloeilampenfabriek in Eindhoven voor de Rüstungs und Beschaffungskommission in den Niederlanden., 22-aug. 1944; 335
  - DER BEAUFTRAGTE DES REICHSMINISTERS FUER RUESTUNGS UND KRIEGSPRODUKTION, 22.
    - Fotocopieën van het Reichsluftfahttminusterium i/z Ausnutzung der Industrie in dan Niederlanden und Belgian für die Deutsche Luftwaffenrüstung., 1941; 336
  - DEPARTEMENT VAN DEFENSIE, 23.
    - Diverse stukken en circulaires van de Commissie afweer burgerbevolking i/z evacuatie., 1941 t/m 1943; 337
  - DUITSE LEGER IN NEDERLAND, 24.
    - Organisatie, 24.1.
      - Aanwijzingen voor de M.C. en de M.R.C. tevens C.G.V. met betrekking tot de opbouw van diensten van repatriëring en grensbewaking; Voorschrift voor het voeren der administratie bij de militaire onderdelen ingedeeld bij het militair gezag; Algemene instruktie van de commandant der grensbewaking; Namenlijst van Duitde officieren voor eventuele overplaatsing; handleiding voor het invullen van de indexkaart D.P.I. voor vreemdelingen; diverse stukken van de standplaats Rosendaal., datumloos; 338
      - Besondere Anordnungen en Tagesbefehle van den Wehrmachtsbefehlhaber in den Niederlanden., 1941 t/m 1944; 339
      - Besondere Anordnungen en Tagesbefehle van den Wehrmachtsbefehlhaber in den Niederlanden., 1941 t/m 1944; 340
      - Besondere Anordnungen en Tagesbefehle van den Wehrmachtsbefehlhaber in den Niederlanden., 1941 t/m 1943; 341
      - Besondere Anordnungen en Tagesbefehle van den Wehrmachtsbefehlhaber in den Niederlanden., 1942 t/m 1944; 342
      - Besondere Anordnungen en Tagesbefehle van den Wehrmachtsbefehlhaber in den Niederlanden., 1942 t/m 1943; 343
    - Orginisation Todt, 24.2.
      - Brieven van Oberbauleitung Klomp van Einsatzgruppe Hansa, 25-10 en 6-11 1944; 344
      - Nota i/z Fremdländerlohn Büro., 30 nov. 1944; 345
    - Feldgericht des Kommandierenden Generals und Befehlhabers im Luftgau, Holland, 24.3.
      - Anklageverfügung van Bernard IJzerdraat en anderen (Fotocopieën), 18 febr. 1941; 346
      - Anklageverfügung. (fotocopieën), 27 mei 1941; 347
      - Anklageverfügung (fotocopieën), 25 aug. 1941; 348
      - Anklageverfügung (fotocopieën) tegen Kwak e.a., 25 aug. 1941; 349
      - Kriegsgericht in Utrecht., 5, 6 jan. 1943; 350
      - Feldurteil in het proces van Hattem e.a., 17 mei 1943; 351
      - Feldurteil in het proces IJzerdraat e.a., 10 mrt. 1941; 352
      - Namenlijst van veroordeelden uit Feldurteil. 27 apr. 1942, Namelijst van veroordeelden bij het Feldkriegagericht, Luftgau datumloos; [1942, z.d.]; 353
  - GERICHT DES MARINEBEFEHLHABERS IN DEN NIEDERLANDEN; GERICHT ADMIRAL IS DEN NIEDERLANDEN; MARINEKRIEGSGERICHTSRAT, 25.
    - Feldurteil van het Marinekriegsgericht in den Niederlanden. 14 juli 1942, Feldurteil van het Gericht Admiral in den Niederlanden, Zweigstelle Groningen. 18 aug. 1944; Fotocopieën van een anklageverfügung van de Marinekriegsgerichtsrat tegen Simons e.a. 8 juli 1942; [1942, 1944]; 354
    - Proces van het Gericht des Marinebefehlhabers in den Niederlanden te Utrecht., 14, 29 juli 1942; 355
    - Gericht des Marinebefehlhabers in den Niederlanden in de zaak De Jonge e.a., Anklageverfügung. 8 okt. 1941; Feldurteil Utrecht. 14 juli 1942; Feldurteil (Fotocopieën)20-30 okt 1941; [1941,1942]; 356
    - Feldurteil van het Gericht des Marinebefehlhabers in den Niedrlanden (fotocopieën)., 14 juli 1941; 357
  - NATIONAAL SOCIALISTISCHE BEWEGING(N.S.B.), 26.
    - Stukken van en i/z Mussert, 26.1.
      - Nota nr. 4. datumloos Brief inzake moordaanslagen op N.S.B-ers. 27 sept. 1943, Brief aan Mussert. 24 mrt. 1942; Concept circulaire en circulaire van Mussert. 15 sept. 1941; [1941-1943]; 358
      - Correspondentie tussen Mussert en van Geelkerken., 1944; 359
      - Verslag van K.J.Ph. Reusen over Mussert vlak voor diens executie. 1950, Bespreking met Mussert. 1946; Brief van Mussert aan Schermerhorn. 1946; Stuk van de burgerlijke stand te Arnhem over het huwelijk van Mussert. 1936; [1936, 1946, 1950]; 360
      - Fotocopieën van correspondentie van Rost van Tonningen aan Mussert en anderen., 1944; 361
    - De Hoofdkwartierraad der N.S.B., 26.2.
      - Circulaires en organisatieschema's., 1936 t/m 1940; 362
      - Voorschriften en notuken van vergaderingen., 1934 t/m 1942; 363
      - Voorschrift voor de kringleider., 1941; 364
      - Correspondenties met instructies., 1934 t/m 1942; 365
      - Personeelsregelement; benoemingen en ontslagen van functionarissen., 1942; 366
      - Toespraken; gedrukte stukken; maatregelen van bestuur nos. 1 t/m 9. 1932 t/m 1939, Herdenkingsbijeenkomst i/z het vijfjarig bestaan. 12 dec. 1936; 1936, 1939; 367
      - Diverse circulaires, correspondentie, maatregelen van bestuur, stukken over een toespraak, bevestiging van een directeurschap., 1932 t/m 1944; 368
      - Rapporten, data, maandagenda's., 1932 t/m 1940; 369
      - N.S.B. District 12 i/z Nationaal Ziekenfonds., 1941 t/m 1942; 370
      - Lijst met gepleegde aanslagen op N.S.B-ers., 1943; 371
      - Vers1agen van vergaderingen van de N.S.B. 1941 t/m 1943, Diverse naoorlogse rapporten over de organisatie en werkzaamheden van de N.S.B. 1946 t/m 1948; [1941 t/m 1943, 1946 t/m 1948]; 372
      - Verslagen van de vergaderingen van de Hoofdkwartierraad; algemene bepalingen voor de staf luchtbeschermingsdienst in Utrecht., 1941; 373
      - Rapport; N.S.B.-opvattingen inzake Indië voor den oorlog., datumloos; 374
      - Rapport: De laatste bijeenkomst van de Hoofdkwartierraad der N.S.B. te Utrecht op 4 sept. 1944., 2 febr. 1946; 375
    - N.S.B. afdeling pers en propaganda, 26.3.
      - Mededelingen van de propagandaleider nos. 1 t/m 29., 1942 t/m 1943; 376
      - N.S.B.-propaganda voorschriften., 1942 t/m 1943; 377
      - Circulaieres en gedrukte stukken i/z vergaderingen en voorlichtende rapporten., 1934 t/m 1942; 378
      - Verslagen en circulaires, 1940 t/m 1942; 379
      - Bulletin van de afd. Propaganda., 1 jan 1941; 380
      - Circulaires en kennisgevingen., 1942 t/m 1944; 381
      - Circulaires met diverse onderwerpen., 1943; 382
      - Afd. Propaganda: Voorlichting voor sprekers., 1944; 383
    - N.S.B. afdeling vorming, 26.4.
      - N.S.B. instruktieboekje., 1941; 384
      - Toespraken van Mussert, brieven, circulaires aan leiders van hoofdafdelingen, gewestelijke leiders, districtsleiders, kringleiders, vormingsleiders van gewesten; bevelen aan leden van de N.S.B., 1940 t/m 1943; 385
      - Rondschrijven no. 32. 2 juli 1940, Rapport: Beschouwingen over den Germaanschen Statenbond". datumloos; [1940, datumloos]; 386
      - Richtlijn voor vormingsleiders voor de behandeling van "Het rijk".1943, Wehr- und Wirtschaftsunion Europäischer Völker. 1944; [1943, 1944]; 387
    - N.S.B. Opleiding Bestuursfuncties, 26.5.
      - N.S.B.-burgemeesterscursus., 1941 t/m 1942; 388
      - Stukken i/z de burgemeesterscursus., 1941 t/m 1942; 389
  - DE N.S.D.A.P. IN NEDERLAND, 27.
    - Landesgruppe der AO der NSDAP: aanwijzingen. 1940 Mededelingen van het Arbeidsbereich der NSDAP in den Niederlanden. 1941 Rundschreibens van de Volksbund Deutsche Kriegsgräberfürsorge Landesverband Niederlanden., 390
    - Circulaires i/z Einbürgerungsverfahren van het Arbeitsbereich der NSDAP in den Niederlanden., 1942 t/m 1943; 391
    - Circulaire:Richtlinien der Partei für die Bearbeitung von Einbürgerungsverfahren van het Arbeitsbereich der NSDAP in den Niederlanden, Stabamt, Hauptstelle Rassenpolitik., 7 mei 1943; 392
    - Stukken i/z Umwechselung von Guldennoten gegen Reichsmark in Holland van der leiter des Arbeitsbereich der NSDAP in Nederland., 1942 t/m 1944; 393
    - Fotocopieën i/z Sicherung des personellen Einsatzbereich des Arbeits bereich des NSDAP in den Niederlanden 1944, correpondentie i/z maatregelen tegen een invasie. Etatvoranschläge. aug en sep. 1941; [1941, 1944]; 394
    - Arbeitsbereich der NSDAP in den Nied.:, Rundschreiben 5 apr. 1944; H.J. Befehlen 1941 t/m 1944; Mob-plan.; Reichsjugendführung/befehlatelle Niederlanden.; 395
    - Fotocopieën i/z Reichsminister NSDAP., Blz. 175/5? H51: Beperkingen op de begroting voor 1943 - 1944. 1943; Blz., 177/80 H52: Geraamde begroting 1944-1945. 1944; Blz. 181/8 H 53: Balans over gemaanse arbeid apr. 1943 t/m apr. 1944; [1943 - 1945]; 396
  - DEUTSCHE HANDELSKAMMER FUER DEN NIEDERLANDEN, 28.
    - Diverse correspondentie, circulaires en rapporten., 1940 t/m 1943; 397
    - Brief i/z Versammlung Reichsdeutschen Vertreter. 7 dec. 1940, Circulaire i/z Durchführung des Werkluftschutzes in den Niederlanden.; 10 mei 1944; 398
    - Tätigkeitsberichte der Zentralauftragsstelle, Niederlanden und der Deutschen Handelskammer (Zweigstelle Den Haag), mrt/apr 1941-t/m mrt/apr 1944; 399
  - DIVERSE ONDERNEMINGEN, VERENIGINGEN, ETC. TIJDENS DE OORLOG, 29.
    - Brief van het bestuur van de Nederlandse Vereniging voor Armenzorgen en Weldadigheid aan kerken ed. i/z Winterhulp Nederland., 27 febr. 1941; 400
    - Gedrukte stukken; circulaires; formulierenboekje van de Nederlandse Unie., 1941; 401
    - Circulaires aan deelnemers der Nederlandse Unie, gedrukte briefkaart i/z de Nederlandse Unie, weekblad "De Unie"., ca. 1941; 402
    - Gedrukte stukken van de Nederlandse Unie., 1941; 403
    - Afrekening over de van het Herstelfonde 1940 aan het Hilfsausschuss überwiesene Beträge., 1943 t/m 1944; 404
    - Inkomende en uitgaande correspondentie van de N.V. van Uden en Bicker Caarten's Handel Maatschappij i/z de commissie zwemvesten.1940 t/m 1941, Brief i/z brandverzekering van deze my.; 9 jan. 1947; 405
    - Diverse rapporten, correspondentie en fotocopieën van rapporten ed. van de Handelstrust West N.V., 1939 t/m 1946; 406
    - Strikt vertrouwelijke correspondentie van H. Vermaat, commissaris met de N.V. Bank Nederlandse Gemeenten., apr.-juni 1943; 407
    - Fotocopieën van correspondentie, kwitantie en een contract van de N.V. Buitenlandse Bankvereniging en Scheepsmakelaren., 1941 t/m 1943; 408
    - Rapporten en uitvoeringsbesluiten van de Autobevrachtingsdienst (A.B.), mrt./mei 1943; 409
    - Notulen van de vergadering van de beheerders van de A.B.N.O.-kantoren gehouden te Den Haag., 7 nov. 1942; 410
    - Afschrift van een rapport van de Bedrijfsgroep Bouwindustrie i/z het aannemersbedrijf en het uitvoeren van werken voor Duitde Instanties., 5 mrt. 1945; 411
    - Diverse circulaires van Onderlinge Hulp Noodtoestand Schooljeugd voor de gemeente Amsterdam., 1945; 412
  - DAGBOEKEN, 30.
    - Vormerkbuch Schmidt., jan.-dec-1940; 413
    - Oorlogsdagboek van J.C. Kist met Inleiding., 414
    - Fotocopieën Dagboeken: Van der Aa(I), 415
    - Fotocopieën Dagboeken: Van der Aa (II), 416
    - Backer van Ommeren (I), 417
    - Backer van Ommeren (II), 418
    - Backer van Ommeren (III), 419
    - Bakket, 420
    - Van der Beek, 421
    - Beke, 422
    - Bloemendaal (I), 423
    - Bloemendaal (II), 424
    - Bloemendaal (III), 425
    - Borg (I), 426
    - Borg (II), 427
    - Brookhuis, 428
    - Buyck, 429
    - De Milliano-Deans, 430
    - Duiverman, 431
    - Van Dijk (I), 432
    - Van Dijk (II), 433
    - Van Erp Taalman Kip, 434
    - De Feyter, 435
    - Van Heertum, 436
    - Van Herwaarden, 437
    - Hesterman, 438
    - Hoek, 439
    - Hoppenbrouwer, 440
    - Houmes, 441
    - De Jong, 442
    - Kasten (I), 443
    - Kasten (II), 444
    - Koenraads, 445
    - Kuip, 446
    - Ladan, 447
    - Lely, 448
    - Miedema (I), 449
    - Miedema (II), 450
    - Miedema (III), 451
    - Miedema (IV), 452
    - Mik-Steffens, 453
    - Min, 454
    - Van Muyen, 455
    - Noy, 456
    - Oomes, 457
    - Pot (I), 458
    - Pot (II), 459
    - Pot (III), 460
    - Pot (IV), 461
    - Pot (V), 462
    - Pot (VI), 463
    - Premsela, 464
    - Pijs, 465
    - Rinses (I), 466
    - Rinses (II), 467
    - Rinses (III), 468
    - Scharlewis, 469
    - Seyl, 470
    - Spijker, 471
    - Steur, 472
    - Strobos, 473
    - Stroeven, 474
    - Strijland-De Man, 475
    - Thannhauser, 476
    - Schulpen, 477
    - Trijbetz (I), 478
    - Trijbetz (II), 479
    - Trijbetz (III), 480
    - Veeken, 481
    - Viane, 482
    - De Vries, 483
    - Vinke, 484
    - Van Wersch, 485
    - Willebrands (I), 486
    - Willebrands (II), 487
    - Willebrands (III), 488
    - Willebrands (IV), 489
    - Willebrands (V), 490
    - Willebrands (VI), 491
    - De Wit, 492
    - De Witte, 493
    - Van de Woude, 494
    - Van Wijk, 495
    - Westerbeck van Eerten-Faure (I), 496
    - Westerbeck van Eerten-Faure (II), 497
    - Dunnebier (I), 498
    - Dunnebier (II), 499
    - Inspekteur van belastingen Maastricht (I), 500
    - Inspekteur van Belastingen Maastricht (II), 501
    - De Smalen, 502
    - Kuiper, 503
    - Guttling, 504
    - Heykoop, 505
    - Otten (I), 506
    - Otten (II), 507
    - Lagas (I), 508
    - Kuipers (I), 509
    - Kuipers (II), 510
    - Verhagen, 511
    - De Hoogh, 512
    - De Bruyn, 513
    - Van de Veen, 514
    - Schollen, 515
    - Pateer, 516
    - Bouts, 517
    - Kraft-Ritzema, 518
    - Boekholt-Nieuwenhuis, 519
    - Van Sluys (I), 520
    - Van Sluys (II), 521
    - Van Sluys (III), 522
    - Sondervan, 523
    - Hegi-Schurmann, 524
    - Wesseling-Epema, 525
    - Koster, 526
    - Sluyterman, 527
    - Arendse, 528
    - Geldhof, 529
    - Reeringen, 530
    - Dekket, 531
    - Voet, 532
    - Weening, 533
    - Zwagers, 534
    - Lodewijk (I), 535
    - Lodewijk (II), 536
    - Lodewijk (III), 537
    - Van Wielink, 538
    - Le Heux (I), 539
    - Le Heux (II), 540
    - Le Heux (III), 541
    - Polak, 542
    - Mosheuvel (I), 543
    - Mosheuvel (II), 544
    - Hooft, 545
    - Fast, 546
    - Strik, 547
    - Braak (I), 548
    - Braak (II), 549
    - Braak (III), 550
    - Braak (IV), 551
    - Braak (V), 552
    - De Nooy, 553
    - De Groot, 554
    - Van de Woord, 555
    - Macoo - Pool, 556
    - Kemp, 557
    - Van Straaten, 558
    - Van Been-Paleologo, 559
    - Krijgsman, 560
    - Verspijck, 561
    - Van de Kamp, 562
    - De Jong; Van de Schrieck, 563
    - De Ranitz-van Mourik, 564
    - Franzen, 565
    - Dazert-Postma, 566
    - Van Oeveren, 567
    - De Miranda-Boutelje, 568
    - Thieken, 569
    - Bode, 570
    - Knaap, 571
    - Vos, 572
    - Jac. van Assenbergh, 573
    - Hoekstra (I), 574
    - Hoekstra (II), 575
    - Hoekstra (III), 576
    - Hoekstra (IV), 577
    - Herpel, 578
    - Van de Wijngaard, 579
    - Van Reysen, 580
    - Cohen-Koster, 581
    - Spreeuws, 582
    - Veldhuis, 583
    - Willems, 584
    - Panken, 585
    - Couwenberg, 586
    - Oomen, 587
    - Sikking-Ladenius, 588
    - Van Heumen-Reuvers, 589
    - Baede, 590
    - Beelen, 591
    - Van Zalingen, 592
    - De Bruyn, 593
    - Robbé-Groskamp (I), 594
    - Robbé-Groskamp (II), 595
    - Käller-Wigman, 596
    - Van Deursen, 597
    - Ederveen - van de Brul, 598
    - Van Lelyveld-Vastenouw, 599
    - Papegaay, 600
    - Van Elzas (I), 601
    - Van Elzas (II), 602
    - Van Elzas (III), 603
    - Van Elzas (IV), 604
    - Bergmeyer., 605
    - Bloedjes (I), 606
    - Bloedjes (II), 607
    - Bloedjes (III), 608
    - Bloedjes (IV), 609
    - Bloedjes (V), 610
    - Bloedjes (VI), 611
    - Leusink, 612
    - Bartstra, Dr. J.S., 613
    - Bartstra, Mej, L., 614
    - Van Nooten, 615
    - Van Oosten, 616
    - De Jong (I), 617
    - De Jong (II), 618
    - Haanappel, 619
    - Wijers, 620
    - Verster, 621
    - Van de Burg-van Lent., 622
    - Kruisinga (I), 623
    - Kruisinga (II), 624
    - Kruisinga (III), 625
    - Kruisinga (IV), 626
    - Kruisinga (V), 627
    - Kruisinga (VI), 628
    - Kruisinga (VII), 629
    - Kruisinga (VIII), 630
    - Kruisinga (IX), 631
    - Kruisinga (X), 632
    - De Vries, 633
    - Buys (I), 634
    - Buys (II), 635
    - Buys (III), 636
    - Buys (IV), 637
    - Buys (V), 638
    - Buys (VI), 639
    - Van Daal, 640
    - Vriesema, 641
    - Andriessen, 642
    - Boeykens, 643
    - Nachbar, 644
    - Dubois, 645
    - Vincent (I), 646
    - Vincent (II), 647
    - Meyjes, 648
    - Lamboo, 649
    - Van Zuiden-Bosman, 650
    - Van de Weiden, 651
    - Muller- van Brakel, 652
    - Betlem, 653
    - De Roo, 654
    - Noteboom, 655
    - Bakker-Deinum, 656
    - Verbeek, 657
    - De Jong (I), 658
    - De Jong (II), 659
    - De Jong (III), 660
    - Van der Berg, 661
    - Van Essen, 662
    - Kelder, 663
    - Van de Noort, 664
    - Mechanicus (I), 665
    - Mechanicus (II), 666
    - De Vries-Belhuizen, 667
    - Bulten, 668
    - Van Nijmegen Schonegevel-Rutgers, 669
    - Hoogmoed-Brinkman, 670
    - Theunè, 671
    - De Wilde-van Berk, 672
    - De Vries, 673
    - Veerkamp, 674
    - Van Wijngaarden, 675
    - De Graaf, 676
    - Mok., 677
    - Leman, 678
    - Kloos-Dixon, 679
    - Hartstra, 680
    - Weiman, 681
    - Ipenburg, 682
    - Henneman, 683
    - Quanjet, 684
    - Riënts-Balt, 685
    - Bannier, 686
    - Hogenhout, 687
    - Muller, 688
    - De Lint, 689
    - Van Iddekinge, 690
    - Den Hollander-Dekker, 691
    - Keesing, 692
    - Rapport Tiel, 693
    - Rottema-Feenstra Kuiper, 694
    - Postma, 695
    - Stobbe, 696
    - Groenendijk, 697
    - Rotterdamsche Lloyd, 698
    - Scheepsverslagen, 699
    - Statendam, 700
    - Van Santen (I), 701
    - Van Santen (II), 702
    - Van Santen (III), 703
    - Van Santen (IV), 704
    - Van Santen (V), 705
    - Van Santen (VI), 706
    - Van Santen (VII), 707
    - Van Santen (VIII), 708
    - Collectie dagboeken microfilms over dagboeknummers 1 t/m 105(incompleet), 709
    - Collectie dagboeken microfilms over dagboeknummers 106 t/m 274 (incompleet), 710
    - Collectie dagboeken microfilms over dagboeknummers 288 t/m 379 (incompleet), 711
    - Collectie dagboeken microfilms over dagboeknummers 380 t/m 581 (incompleet), 712
    - Collectie dagboeken microfilms over dagboeknummers 581 t/m 995 (incompleet) en ongeidentificeerde (brokken) films., 713
  - SCHEMA'S EN KAARTEN, 31.
    - Schema's en Kaarten I en II, 714
    - Schema's en kaarten III, 715
    - Schema's en kaarten IV, 716
    - Schema's en kaarten V, 717
    - Schema's en kaarten VI, 718
    - Schema's en kaarten VII, 719
    - Schema's en kaarten VIII, 720
  - DIVERSEN BIJ HET VOOROORLOGS EN OORLOGS ARCHIEF, 32.
    - Correspondentie van H.W. Hamacher met Göring inzake Joden 1939 t/m 1942, Brief van Dr. L.P.Krantz van prof. Dr. H. Krekel (Leiden) i/z Joden. 1 nov. 1943; [1939 t/m 1942, 1943]; 721
    - Kriegstagebuch, 1939 t/m 1942; 722
    - Lijst met Rangonderscheidangen voor militairen in burger, datumloos; 723
    - I. Rapporten over de economische toestand in Nederland door de afdeling economisch onderzoek Researchbureau. 1941 t/m 1944, II. Essay van Dr. Johan B. van Heutz over Nederland en het Nationaal Socialisme 10 apr. 1941; III. Memorandum van de commissie voor kerkelijk overleg door prof. Dr. Hans Erwin Krëmer 1924 Politiek-economische-sociale rapportage van de Nationale Eenheid O.l.v. Mr. Karel L.C.M.I. Baron de Wijkerslooth. 1940- jan 1941; [1940-1944]; 724
    - Diverse brieven, rekeningen, verordeningen etc., inkomend bij gevangeniskamp "Erika" te Ommen, 1943; 725
    - I. Correspondentie aan dhr. Ravenswaay. Rapport van Ravenswaay aan de N.S.B. 1943, II. Circulaires van het Duits Buitenlands wetenschappelijk Instituut; III. Memorandum i/z deelname van de gemeente Utrecht in de "Schakel"; IV. Rückstellungsanträge 1945; V. Circulaire van de Gemeente Maastricht. 1943; VI. Rapport over een melkleveringsstaking in Maasbracht. 1943; VII. Notulen van een bijeenkomst van nieuwe wethouders in Nijmegen. 10 sept. 1943; [1943, 1945]; 726
    - S.D.A.P. Afschrift van een brief van W.H. Vleigen.1940, Beknopt verslag van het onderhoud tussen Rost van Tonningen en Koos Vorrink. 29 juli 1940; 727
    - Circulaires aan Nederlandse letterkundigen.(I) 1942, II. Stukken over de Provinciale en periodieke pers. 1942; Rede van prof. Cleveringa over ontslagen professoren (III) 26 nov. 1940; IV. Memorandum van Dr. J. LINthorst Homan (Kommissar für die Provinz Groningen) inzake het Nationaal Socialisme en de Nederlandse Unie. juli 1941; Herdenkingsreden van burgemeester Mr. S.J.R. Monchy voor gevallen militairen en wijlen M. Joëls. (V). 20 mei 1940; [1942-1942]; 728